臺灣高等法院刑事判決
109年度上易字第922號
上  訴  人  
即  被  告  張昌貴



上列上訴人因違反毒品危害防制條例案件，不服臺灣桃園地方法
院108年度審易字第2797號，中華民國109年3月13日第一審判決
（起訴案號：臺灣桃園地方檢察署108年度毒偵字第5357號），
提起上訴，本院判決如下：
    主  文
上訴駁回。
    犯罪事實
一、張昌貴前因施用毒品案件，經送觀察、勒戒後，因認有繼續
    施用毒品傾向，經原審以98年度毒聲字第1102號裁定令入戒治
    處所施以強制戒治，民國99年7月7日執行完畢，由臺灣桃園
    地方檢察署檢察官以99年度戒毒偵字第136號為不起訴處分
    確定；復於上開強制戒治執行完畢5年內之100年間，因施用
    毒品案件，經同署檢察官以100年度毒偵字第1321號為附命
    進行戒癮治療之緩起訴處分，然因緩起訴期間經通知採尿，
    檢驗結果呈甲基安非他命陽性反應，經同署檢察官以101年
    度撤緩字第141號撤銷原緩起訴處分，並以101年度撤緩毒偵
    字第75號聲請簡易判決處刑，經原審以101年度審訴字第171
    3號判決判處有期徒刑七月、三月，應執行刑有期徒刑八月
    確定；再於104年間因施用毒品案件，經原審以104年度桃簡
    字第463號判決判處有期徒刑六月確定，嗣與經判決有罪確
    定之他罪刑接續執行，於106年5月29日執行完畢出監。詎其
    仍不知悔改，基於施用第二級毒品之犯意，於108年8月12日
    晚間9時40分許為警採尿時往前回溯120小時內之某時，在桃
    園市○○區○○路000 巷00號住處，以火燃燒玻璃球吸食煙霧方
    式，施用第二級毒品甲基安非他命1次。嗣於108年8月12日
    晚間7時許，為警在桃園市○○區○○路000巷00號住處查獲，並
    扣得不明粉末1包。
二、案經桃園市政府警察局大溪分局移送臺灣桃園地方檢察署檢
    察官偵查起訴。
　　理  由
甲、程序方面：
一、按刑事訴訟法第159條第1項雖規定，被告以外之人於審判外
    之言詞或書面陳述，除法律有規定外，不得作為證據。惟同
    法第159條之5第1、2項已規定，經當事人於審判程序同意作
    為證據，法院審酌該言詞陳述或書面陳述作成時之情況，認
    為適當者，亦得為證據。又當事人、代理人或辯護人於法院
    調查證據時，知有第159條第1項不得為證據之情形，而未於
    言詞辯論終結前聲明異議者，視為有前項之同意（指同條第
    1項之同意作為證據），此乃第159條第1項所容許，得作為
    證據之例外規定之一。本案所據以認定被告犯罪事實之供述
    證據，檢察官及被告於言詞辯論終結前，均未就上開證據主
    張有刑事訴訟法第159條第1項不得為證據之情形，本院復審
    酌各該證據作成時並無違法及證明力明顯過低之瑕疵等情況
    ，認為適當，是未爭執之供述證據，具有證據能力。
二、本案認定犯罪事實之非供述證據，均與本案事實具有自然關
    聯性，且核屬書證、物證性質，又查無事證足認有違背法定
    程式或經偽造、變造所取得等證據排除之情事，復經本院依
    刑事訴訟法第164條、第165條踐行物證、書證之調查程序，
    檢察官及被告均對證據能力均不爭執，具有證據能力。
乙、實體方面：
一、認定犯罪事實所憑證據及理由：
　　訊據上訴人即被告張昌貴固供述有施用甲基安非他命犯行，
    但矢口否認犯施用第二級毒品罪，辯稱：警察違法進入伊住
    處搜索及違法採尿云云，然上述犯罪事實，業據被告於原審
    準備程序及審理時均供認不諱，且被告為警採集之尿液經送
    驗結果呈安非他命、甲基安非他命陽性反應，有台灣檢驗科
    技股份有限公司108年8月27日出具之濫用藥物檢驗報告及被
     採尿人尿液暨毒品真實姓名與編號對照表（尿液編號：108
    I-232）各1份在卷可稽，足證被告於原審之自白與事實相符
    。本案事證明確，被告施用毒品犯行堪以認定。
二、論罪科刑：
  ㈠按甲基安非他命係毒品危害防制條例第2條第2項第2款所定之
    第二級毒品，不得持有及施用。核被告所為，係犯毒品危害
    防制條例第10條第2 項之施用第二級毒品罪，其持有第二級
    毒品之低度行為，為施用第二級毒品之高度行為所吸收，不
    另論罪。
　㈡被告有犯罪事實欄所述之犯罪科刑及執行情形，有本院被告
    前案紀錄表在卷可憑，其受有期徒刑執行完畢後，五年以內
    故意再犯有期徒刑以上之本罪，為累犯。參照司法院大法官
    釋字第775 號解釋意旨，被告前已有多次施用毒品犯行，足
    顯被告對刑之執行不知悔改，其前對刑罰之反應力薄弱，此
    次加重最低本刑，對其人身自由所為之限制自無過苛之侵害
    ，依刑法第47條第1 項規定加重其刑。
三、沒收說明：
    扣案之不明粉末1 包，經送驗得結果，未檢出毒品成分，有
    台灣檢驗科技股份有限公司於108 年8 月28日出具之UL/201
    9/00000000號濫用藥物檢驗報告在卷可稽（見原審卷第83頁
    ），不予宣告沒收。
四、維持原判決及駁回上訴之理由：
　　本院審理結果，認原審以被告犯施用第二級毒品罪，事證明
    確，適用毒品危害防制條例第10條第2項，刑法第11條前段
    、第47條第1項之規定，以被告之責任為基礎，並斟酌刑法
    第57條各款所列事項等一切情狀（見原判決第3頁第6行至第
    12行），於判決內詳述其理由，判決：「張昌貴施用第二級
    毒品，累犯，處有期徒刑柒月。」核其認定事實、適用法律
    及量刑，均為妥適。被告否認犯罪提起上訴，辯稱：警察違
    法進入伊住處搜索及違法採尿云云，然查：證人即現執行職
    務之警察楚慶權於本院審理時明確證稱：「（為何去該處 
    ？）當時是我們借訊一個汽車竊盜案的犯嫌張智凱，後來我
    們詢問他竊盜案的共犯叫凌華興，他是說凌華興都在他叔叔
    張昌貴他們住家那邊，我們就過去張昌貴家作訪談」、「（
    你們到了張昌貴家中如何入內？）我們進去時是張昌貴的媽
    媽在一樓大門門口，我們表明說是警察說要找張昌貴，我們
    請他媽媽帶我們去見他，張昌貴媽媽就帶我們進到屋子內，
    他媽媽在樓梯口喊張昌貴名字，因為當時張昌貴在二樓房間
    ，我沒有聽到張昌貴有回應，我就拜託他媽媽帶我們上二樓
    ，他媽媽不肯就要我們自己上二樓，我們上到二樓敲門，後
    來張昌貴就帶我們進他房間，他說凌華興來是在他們家隔壁
    」、「（你說在現場查扣到削尖的吸管及白色的粉末，請提
    示偵卷第51頁〈提示〉扣案的是粉末一包不是嗎 ?）我們是針
    對粉末就是一包 ，不是針對吸管上的」、「（當時請被告
    和你們回所進行採尿的依據為何?）就是他同意我們進去他
    家，我們有搜到這東西，我們才請他跟我們去派出所驗尿」
    、「（被告本人是否同意驗尿的嗎？）是」 、「（請提示
    偵卷第69 頁勘驗採證同意書〈提示〉此部分同意書是否被告
    親簽代表他同意採尿？）是被告親簽的」等語（見本院卷第
    106至107頁），足見警察係經被告之母同意進入屋內，因發
    現疑似毒品之物，而經被告同意而採尿檢驗，警察並無違法
    搜索及違法採尿之情事。是被告之上訴，為無理由，應予駁
    回。
據上論斷，應依刑事訴訟法第368條，判決如主文。
本案經檢察官許祥珍到庭執行職務。
中　　華　　民　　國　　109 　年　　7 　　月　　30　　日
                  刑事第八庭  審判長法　官 陳世宗
                                    法　官 呂寧莉
                                    法　官 周明鴻
以上正本證明與原本無異。
不得上訴。
                                    書記官 謝雪紅
中　　華　　民　　國　　109 　年　　7 　　月　　30　　日
附錄：本案論罪科刑法條全文　　　　　　　　　　　　　　　
毒品危害防制條例第10條
施用第一級毒品者，處6月以上5年以下有期徒刑。
施用第二級毒品者，處3年以下有期徒刑